臺灣嘉義地方法院民事裁定
110年度家聲字第22號
聲  請  人  劉興文律師（即被繼承人沈國祥之遺產管理人）

上列聲請人聲請許可處分被繼承人沈國祥之遺產事件，本院裁定
如下：
    主    文
一、聲請駁回。
二、程序費用由聲請人負擔。
    理    由
一、聲請意旨：聲請人前經法院以102年度司繼字第33號民事裁
    定選任為被繼承人沈國祥之遺產管理人，而被繼承人所遺坐
    落嘉義縣○○鄉○○段00○00地號土地、面積184平方公尺、權利
    範圍全部（下稱系爭土地），現有鄰地（即同段53之22地號
    土地）所有人沈學岱願以新臺幣（下同）11萬9,600元（即
    依公告現值每平方公尺650元）應買，請准予聲請人變賣系
    爭土地等語。
二、遺產管理人為清償債權或交付遺贈物之必要，經親屬會議之
    同意得變賣遺產。親屬會議不能召開或召開有困難時，依法
    應經親屬會議處理之事項，由有召集權人聲請法院處理之；
    親屬會議經召開而不為或不能決議時，亦同，民法第1179條
    第2項、第1132條第2項分別定有明文。又遺產管理人執行民
    法第1179條第1項第2款所定為保存遺產必要之處置之職務，
    無須經親屬會議或法院之許可；至於遺產有無荒廢喪失價值
    之虞，是否為保存遺產必要之處置，變賣時是否已為善良管
    理人之注意，應由遺產管理人切結自行負責，繼承登記法令
    補充規定第60點亦有規定。經查：
（一）聲請人主張之事實，業據提出土地登記第二類謄本影本、
      存證信函影本各1份為證，並經本院依職權調閱102年度司
      繼字第33號選任遺產管理人民事卷宗查核屬實，可信為真
      實。
（二）然聲請人前以相同事由向本院聲請許可處分被繼承人沈國
      祥之遺產，經本院以109年度家聲字第18號、110年度家聲
      字第19號裁定命其應補正相關事項，聲請人經合法通知後
      ，均未遵期補正，本院分別於110年2月20日、110年9月9
      日裁定聲請駁回在案，亦經本院依職權查詢上開裁定在卷
      可為佐證，而聲請人於110年12月14日提出本件聲請時，
      既然是以相同事由提出聲請，應該要知道需提出上開裁定
      曾命其補正之資料，但聲請人仍未提出相關資料，尚難認
      其聲請符合法律規定。
（三）再者，遺產管理人為保存遺產必要之處置，除管理行為、
      改良行為外，其必要之處分行為亦包括在內，宜就具體事
      實審認之。本件聲請人聲請本院准許聲請人處分被繼承人
      沈國祥之遺產，既非為清償債權或交付遺贈物之必要之行
      為，已非無疑，且就其欲處分之系爭土地週遭相關之同段
      55-2地號土地，於110年7月之土地交易單價每坪約1萬餘
      元等情，亦有內政部不動產交易實價查詢服務網資料、地
      籍圖資網路便民服務系統資料各1份附卷可查。惟聲請人
      欲以公告土地現值每平方公尺650元出售，顯尚與前述交
      易單價仍有相當差距，不能認為是有利之行為，本院綜合
      前情，並依前述規定，聲請人聲請法院為准許聲請人處分
      被繼承人沈國祥之遺產，既未提出資料佐證，亦尚與前述
      規定不符，自應予以駁回。
三、依家事事件法第97條，非訟事件法第21條第1項前段，民事
    訴訟法第95條、第78條，裁定如主文。
中　　華　　民　　國　　110 　年　　12　　月　　27　　日
                  家事庭      法　官　王昌國
以上正本係照原本作成。
如對本裁定抗告須於裁定送達後10日內向本院提出抗告狀。
中　　華　　民　　國　　110 　年　　12　　月　　27　　日
                              書記官　陳喬琳